【裁判字號】    90,上易,1953
【裁判日期】    900731
【裁判案由】    傷害
【裁判全文】
臺灣高等法院臺中分院刑事判決                    九十年度上易字第一九五三號
    上  訴  人
    即  被  告  甲○○
右上訴人因傷害案件，不服臺灣台中地方法院九十年度易字第二○五○號中華民國九
十年七月卅一日第一審判決（起訴案號：臺灣台中地方法院檢察署九十年度偵字第四
六二○號），提起上訴，本院判決如左：
      主  文
上訴駁回。
      事實及理由
一、本案經本院審理結果，認第一審判決認事用法及量刑均無不當，應予維持，並引
    用第一審判決書記載之事實、證據及理由（如附件）。被告雖猶否認有傷害犯行
    ，辯稱「當時係告訴人到伊公司無理取，出手毆打伊，伊方與告訴人發生拉扯
    ，而為互毆被告只有防衛，告訴人並未受傷，伊係正當防衛。」云云，惟本件被
    告因告訴人前往其公司，二人發生爭執，被告雙方抓告訴人脖子推向牆壁撞傷之
    情事，業經原審認定事實甚為明確，且被告亦不否認雙方發生互毆，即難認被告
    無傷害犯罪之故意，並不符正當防衛不罰之要件，被告犯行堪以認定。被告上訴
    意旨仍執前詞，否認犯罪，指摘原判決不當，為無理由，應予駁回。
二、據上論斷，應依刑事訴訟法第三百七十三條、第三百六十八條，判決如主文。
本案經檢察官李榮鴻到庭執行職務。
中      華      民      國      九十       年     十      月     九     日
                                臺灣高等法院臺中分院刑事第一庭
                                      審判長法  官  陳  紀  綱
                                            法  官  陳  登  源
                                            法  官  蕭  錦  鍾
右正本證明與原本無異。
不得上訴。
                                            書記官  蘇  昭  文
中      華      民      國      九十       年     十      月     九     日
                                                                        Ｒ
臺灣臺中地方法院刑事判決                          九十年度易字第二五號
    公  訴  人  臺灣台中地方法院檢察署檢察官
    被      告  甲○○  男三十六歲（民國○○○年○月○○日生）
                        住台中市北屯區○○○○街五十號
                        身分證統一編號：Ｈ一二五九二九九號
右列被告因傷害案件，經檢察官提起公訴 (九十年度偵字第４６２０號)，本院判決
如左：
    主  文
甲○○傷害人之身體，累犯，處拘役肆拾日，如易科罰金，以參佰元折算壹日。
    事  實
一、甲○○曾犯誣告、搶奪、詐欺、偽造文書等罪，品行不良，其中所犯誣告罪部分
    ，經法院判處有期徒刑五月確定，並於民國八十八年九月二十日執行完畢。緣因
    乙○○所有之車牌號碼MO－２３４號自小客車，於８９年１０月２６日凌晨２時
    ，在台中縣大里市○○路５４０號乙○○住處附近，遭人噴上「蒙古大夫乙○○
    騙財騙色」之字樣，乙○○懷疑是甲○○與其妻彭郁婷所為，而於同日１２時許
    ，與陳慧真一起前往台中市○○路○段８２３號６樓之５甲○○所經營之「當代
    廣告公司」找甲○○理論，雙方在走廊發生爭執，甲○○即基於普通傷害之犯意
    ，以雙手抓住乙○○之脖子，將乙○○推向牆壁及安全門，致乙○○撞擊牆壁而
    受有頭枕部瘀腫傷４X３公分、前頸部擦傷瘀腫傷１０X５公分等傷害。
二、案經乙○○訴由台中市警察局第五分局移送臺灣臺中地方法院檢察署檢察官偵查
    起訴。
    理  由
一、被告甲○○堅決否認有傷害乙○○之行為，辯稱是乙○○到其經營之公司無理取
    鬧，並且出手毆打伊，伊方出手自衛而與乙○○拉扯，並未將乙○○推向牆壁或
    安全門，且拉扯之後也未見乙○○受傷云云。然查右開犯罪事實已據被害人乙○
    ○指訴明確，且有其提出之行政院衛生署台中醫院驗傷診斷書一份在卷可稽，依
    該診斷書之記載，乙○○係當日下午３時５分至該醫院就診，距被告所稱雙方發
    生爭執之時間不久，而柯某所受之傷確均在頭部、頸部，與其所述為被告傷害之
    情節相符，是乙○○所受之傷應係被告所傷，被告所為辯解，乃屬卸責之詞，不
    足採信，其犯行堪以認定。
二、核被告所為，係犯刑法第二百七十七條第一項之傷害罪。被告曾犯誣告罪，經法
    院判處有期徒刑五月確定，而於八十八年九月二十日執行完畢，此有台灣高等法
    院被告全國前案紀錄表附卷可參，其於有期徒刑執行完畢五年以內再犯本件有期
    徒刑以上之罪，為累犯，應加重其刑。被告雖有前述不良前科，品行欠佳，然本
    件被害人並無確切之證據可認被告在被害人之汽車噴上侮辱之文字，僅懷疑係被
    告所為即前往被告經營之公司興師問罪，致引起被告不滿，而出手傷害被害人，
    被害人難辭其咎。爰審酌被告之品行、犯罪之動機、目的、手段、犯罪時所受之
    刺激、被害人受傷害程度非重及被告犯罪後之態度等一切情狀，量處如主文所示
    之刑，並諭知易科罰金之折算標準。
據上論斷，應依刑事訴訟法第二百九十九條第一項前段，刑法第二百七十七條第一項
、第四十七條、第四十一條第一項前段，罰金罰鍰提高標準條例第一條前段、第二條
，判決如主文。
中      華      民      國      九十    年    七      月    三十一      日
                                      臺灣臺中地方法院刑事第七庭
                                          法  官     李添興
右正本證明與原本無異
如不服本判決應於送達後十日內向本院提出上訴狀
                                          書記官
中     華       民      國      九十   年     七      月     三十一     日
附錄本案論罪科刑法條全文
刑法第二百七十七條第一項  傷害人之身體或健康者，處三年以下有期徒刑、拘役或
一千元以下罰金。


司法院資訊處製作；財團法人民間司法改革基金會備份。
